臺灣南投地方法院刑事判決
110年度審原金訴字第6號
公  訴  人  臺灣南投地方檢察署檢察官 
被      告  幸雅慧



指定辯護人  本院公設辯護人許定國  
上列被告因洗錢防制法案件，經檢察官提起公訴（110年度偵字
第1202、1213、2296、2297號）及移送併辦（110年度偵字第411
9號），本院判決如下：
    主    文
幸雅慧幫助犯詐欺取財罪，處有期徒刑參月，如易科罰金，以新
臺幣壹仟元折算壹日。
    犯罪事實
一、幸雅慧可預見其提供帳戶予不詳姓名年籍之人使用，該姓名
    年籍不詳之人將可能利用其所提供之帳戶遂行詐欺取財等非
    法犯行，仍基於縱若其帳戶被供作詐欺取財之用，亦不違其
    本意之不確定幫助犯意，以提供帳戶10日即可得新臺幣（下
    同）1萬1,000元之報酬，於民國109年11月20日17時16分許
    ，至南投縣○○鄉○○路000號統一超商六合門市，將其申辦之
    水里郵局帳號00000000000000號帳戶（下稱本案帳戶）之存
    摺及金融卡寄交予不詳姓名年籍之人使用，並於寄出前依指
    示變更金融卡密碼為「112288」。嗣詐欺人員遂分別於附表
    所示之時間，以附表所示之方式，詐騙林异城、蘇容容、徐
    淑琪、劉佳臻、呂明惠，致林异城、蘇容容、徐淑琪、劉佳
    臻、呂明惠陷於錯誤，而分別於附表所示之時間，將附表所
    示之款項，匯入本案帳戶內，並遭詐欺人員持本案帳戶金融
    卡提領一空，嗣林异城、蘇容容、徐淑琪、劉佳臻、呂明惠
    發覺有異，報警而查悉上情。
二、案經林异城訴由高雄市政府警察局鳳山分局、蘇容容訴由臺
    中市政府警察局第一分局、徐淑琪及劉佳臻訴由南投縣政府
    警察局信義分局、呂明惠訴由嘉義縣警察局水上分局，報告
    臺灣南投地方檢察署檢察官偵查起訴及移送併辦。　
    理    由
一、程序部分
　　本判決所引用被告幸雅慧以外之人於審判外之陳述，檢察官
    、被告及辯護人於本院審理時對於該等證據能力均不爭執，
    且至本院言詞辯論終結前並未聲明異議，本院審酌上開證據
    資料作成時之情況，尚無違法不當及證明力明顯過低之瑕疵
    ，而認為以之作為證據應屬適當，爰依刑事訴訟法第159條
    之5第2項規定，認均有證據能力。至於認定本案犯罪事實之
    非供述證據，並無證據證明係公務員違背法定程序取得，是
    依刑事訴訟法第158條之4之反面解釋，自有證據能力。
二、實體部分
    訊據被告固坦承有於上開時地將本案帳戶之存摺及金融卡寄
    交予真實姓名年籍不詳之人使用，並於寄出前依指示變更金
    融卡密碼為「112288」之事實，惟矢口否認有何幫助詐欺取
    財之犯行，辯稱：伊是在網路上找手工的工作來做，對方回
    覆已經額滿，但有另一份工作可以做，他說是國泰證券有限
    公司要招募作業組，配合帳戶給會員兌換，10天1萬1,000元
    的薪水，我就相信他，他就叫伊寄帳戶存摺及提款卡，他說
    10天後第1份薪水發給伊後就會寄還伊的存摺、提款卡，伊
    也是受害者，伊不認識伊提供帳戶的人，伊想說幫家裡減輕
    經濟壓力，不知道被騙云云；辯護人則為被告辯稱：對方以
    話語取信被告，被告係因相信始依對方指示提供身分證、本
    案帳戶存摺、提款卡等資料，被告並無幫助詐欺之認知與意
    欲，且被告經等候對方應允寄回資料之時程，於經以LINE數
    度詢問對方無回應，察覺可能遭騙有異，即自行前往郵局掛
    失，惟因帳戶業已警示而無法掛失，被告係一時思慮不周而
    遭詐欺人員利用，尚難認被告有幫助詐欺之不確定故意等語
    ，惟查：　　
  ㈠被告以提供帳戶10日即可得1萬1,000元之報酬，於109年11月
    20日17時16分許，至南投縣○○鄉○○路000號統一超商六合門
    市，將其申辦之本案帳戶存摺及金融卡寄交予不詳姓名年籍
    之人使用，並於寄出前依指示變更金融卡密碼為「112288」
    。嗣詐欺人員遂分別於附表所示之時間，以附表所示之方式
    ，詐騙告訴人林异城、蘇容容、徐淑琪、劉佳臻、呂明惠，
    致告訴人林异城、蘇容容、徐淑琪、劉佳臻、呂明惠陷於錯
    誤，而分別於附表所示之時間，將附表所示之款項，匯入本
    案帳戶內，並遭詐欺人員持本案帳戶金融卡提領一空等情，
    業據被告於警詢、本院審理時供述在卷，並經證人即告訴人
    林异城、蘇容容於警詢及本院準備程序時、證人即告訴人徐
    淑琪、劉佳臻、呂明惠於警詢時證述明確（見高雄市政府警
    察局鳳山分局高市警鳳分偵字第10975375003號卷【下稱警
    一卷】第3-5頁、臺中市政府警察局第一分局中市警一分偵
    字第10901042421號卷【下稱警二卷】第1-5頁、南投縣政府
    警察局信義分局投信警偵字第1090011282號卷【下稱警三卷
    】第8-9頁、南投縣政府警察局信義分局投信警偵字第10900
    11927號卷【下稱警四卷】第8-9頁、嘉義縣警察局水上分局
    嘉水警偵字第11000168843號卷【下稱警五卷】第4-5頁、本
    院卷第39-40頁），且有告訴人林异城之中國信託商業銀行
    （股）公司對帳單、通話詳細資訊、詐騙電話查詢結果、中
    華郵政股份有限公司109年12月30日儲字第1090943199號函
    暨函附資料、内政部警政署反詐騙諮詢專線紀錄表、新北市
    政府警察局新莊分局丹鳳派出所金融機構聯防機制通報單、
    新北市政府警察局新莊分局丹鳳派出所受理各類案件紀錄表
    、新北市政府警察局新莊分局丹鳳派出所受理刑事案件報案
    三聯單、新北市政府警察局新莊分局丹鳳派出所受理詐騙帳
    戶通報警示簡便格式表、臺灣南投地方檢察署辦案公務電話
    紀錄表、陽信商業銀行股份有限公司110年3月29日陽信總業
    務字第1109908472號函暨函附ATM自動提款機提款影像截圖
    、臺灣銀行嘉南分行110年4月7日嘉南營字第11000009611號
    函暨函附自動櫃員機提領影像截圖、嘉義市農會110年5月17
    日嘉市農信字第1100002245號函暨函附資料、告訴人蘇容容
    之第一銀行帳戶之存摺存款客戶歷史交易明細表、來電紀錄
    、存款帳戶查詢翻拍照片、郵政自動櫃員機交易明細表翻拍
    照片、内政部警政署反詐騙諮詢專線紀錄表、彰化縣警察局
    彰化分局莿桐派出所受理詐騙帳戶通報警示簡便格式表、金
    融機構聯防機制通報單、彰化縣警察局彰化分局莿桐派出所
    受理刑事案件報案三聯單、彰化縣警察局彰化分局莿桐派出
    所受理各類案件紀錄表、帳戶個資檢視表、詐欺案件犯罪一
    覽表、内政部警政署反詐騙諮詢專線紀錄表、臺中市政府警
    察局清水分局光華派出所受理詐騙帳戶通報警示簡便格式表
    、臺中市政府警察局清水分局光華派出所受理刑事案件報案
    三聯單、臺中市政府警察局清水分局光華派出所受理各類案
    件紀錄表、本案帳戶開戶資料、本案帳戶客戶歷史交易清單
    、交易明細翻拍照片、國泰世華銀行ATM自動櫃員機客戶交
    易明細表、被告提出之LINE對話內容翻拍照片、内政部警政
    署反詐騙諮詢專線紀錄表、臺中市政府警察局東勢分局東勢
    派出所受理詐騙帳戶通報警示簡便格式表、金融機構聯防機
    制通報單、臺中市政府警察局東勢分局東勢派出所受理各類
    案件紀錄表、臺中市政府警察局東勢分局東勢派出所受理刑
    事案件報案三聯單、中華郵政股份有限公司110年3月3日儲
    字第1100051383號函暨函附資料、交易明細翻拍照片、臺中
    市政府警察局清水分局沙鹿分駐所受理刑事案件報案三聯單
    、臺中市政府警察局清水分局沙鹿分駐所受理各類案件紀錄
    表、內政部警政署反詐騙諮詢專線紀錄表、國泰世華銀行自
    動櫃員機交易明細表、告訴人呂明惠之臺灣企銀帳戶存摺封
    面及內頁影本、告訴人呂明惠之合作金庫銀行帳戶存摺封面
    及內頁影本、告訴人呂明惠之第一銀行帳戶存摺封面及內頁
    影本、臺中市政府警察局清水分局沙鹿分駐所受理詐騙帳戶
    通報警示簡便格式表、本案帳戶基本資料、本案帳戶客戶歷
    史交易清單在卷可稽(見警一卷第6、8-17、19-22、26頁、
    臺灣南投地方檢察署110年度偵字第1202號卷第6、8-13、16
    -20頁、警二卷第7-8、18-30、32頁、警三卷第11-16、18-2
    3、31-32頁、警四卷第12-23頁、警五卷第6-8、10-11、13-
    22頁），是此部分事實，首堪認定。
　㈡被告主觀上具有幫助詐欺取財之不確定故意：
　⒈按刑法之故意犯，可分為直接故意與不確定故意，所謂不確
    定故意即指行為人對於構成犯罪之事實，預見其發生而其發
    生並不違反其本意，刑法第13條第2項定有明文。是被告若
    對於他人可能以其所交付之帳戶資料，進行詐欺取財之犯罪
    行為，已預見其發生而其發生並不違反其本意，則其自仍應
    負相關之罪責。而金融機構帳戶之存摺、提款卡等事關個人
    財產權益之保障，專有性甚高，除非本人或與本人具親密關
    係者，難認有何理由可自由流通使用該等帳戶資料，是一般
    人均有妥為保管及防止他人任意使用之認識；縱逢特殊情況
    而偶有需交付他人使用之情形，亦必深入瞭解其用途、合理
    性及對方身分背景，及是否與之有特殊情誼及關係者，始予
    例外提供。再者，臺灣社會對於不肖人士及犯罪人員常利用
    人頭帳戶作為詐騙錢財等犯罪工具，藉此逃避檢警查緝之情
    事，近年來新聞媒體多所報導，政府亦大力宣導督促民眾注
    意，主管機關甚至限制金融卡轉帳之金額及次數，用以防制
    金融詐騙事件之層出不窮；因此，若交付金融帳戶之存摺、
    提款卡、密碼等帳戶資料予非親非故之他人，且未闡明確切
    之用途，則該他人將有可能不法使用該等帳戶資料，以避免
    身分曝光，而近來利用人頭帳戶詐欺取財之犯罪類型層出不
    窮，該等犯罪多數均係利用人頭帳戶作為資金出入，又一再
    經媒體廣為報導，此情幾乎已成為整體臺灣社會人盡皆知之
    犯罪手法。而查被告既生活於臺灣社會，且於案發時為成年
    人，並具有高中畢業之學歷，且亦曾從事超商工作，業據其
    於本院審理時供承在卷（見本院卷第186頁），堪認其為有
    相當智識程度及基本生活經驗之人，是其對於上述現今社會
    之情況，即難諉為不知。從而，被告竟猶任意提供前開可供
    存取帳戶款項之本案帳戶金融卡等資料予真實姓名年籍不詳
    之人，可見被告交付前開本案帳戶金融卡等資料時，即有供
    他人任意使用該帳戶存提款項，而不以為意之意思甚明。
　⒉至被告雖否認犯行，且辯護人並以前詞為被告辯護，然被告
    於警詢時自陳：伊是在Facebook上看到手工工作的訊息，他
    稱他們是國泰證券股份有限公司的作業組，並要找可以提供
    帳戶給會員兌換，所以若伊提供帳戶的話10天就會給伊1萬1
    ,000元的薪水等語（見警四卷第4頁）；又於本院審理時自
    陳：伊是在網路上找手工的工作來做，對方說有1份工作要
    伊做，要伊提供存摺跟提款卡，說伊交出存摺跟提款卡的第
    2個禮拜後伊就會收到薪水，這個工作是10天1萬1,000元的
    薪水，1個月3萬3,000元，伊不認識伊提供帳戶的人等語（
    見本院卷第128、139、185頁），是依被告前開陳述可知，
    被告僅須提供其個人帳戶資料予不認識之人使用，而無需再
    付出任何勞力、時間，即可獲得報酬，從而，被告既於審理
    時自陳其曾從事學習護士、超商工作（見本院卷第186頁）
    ，則依其自身工作經驗，應可知悉從事工作內容須付出相當
    勞力、時間方能獲取報酬，且被告亦應知悉提供帳戶資料之
    工作，並不須有何特別之工作技能，亦耗費極低之時間、勞
    力成本，則其竟僅須提供本案帳戶資料予真實姓名年籍均不
    詳之人使用，即可獲取1個月3萬3,000元之報酬，此情在近
    年法定基本工資為每月2萬餘元之現狀下，實與常情有違，
    被告主觀上顯實可以輕易預見他人徵求帳戶之用意在於不法
    使用。況在本案交付帳戶之情形，被告為本案帳戶使用及擁
    有者，寄出前其具主導權可以發覺可疑之處並詳加細想，以
    決定是否要交出帳戶，被告並沒有任何需擔心受到損害的急
    迫性，亦非居於被動受指示地位，是以，被告竟在對方說詞
    顯有可疑之處，且亦不認識其交付本案帳戶資料之人之情況
    下，為求快速換取高薪，即率爾將具有個人專屬性之本案帳
    戶資料交付予對方，任由自己輕易失去對本案帳戶之控管支
    配能力，實與一般受騙者之心態、情形有所不同，而已足認
    被告所提供之本案帳戶資料縱遭不法利用仍不違背其本意，
    堪認被告有幫助詐欺取財之不確定故意。
　㈢綜上所述，本案事證已臻明確，被告所辯及辯護人為被告所
    為之辯護，尚不足採，被告上開犯行洵堪認定，應依法論科
    。　　
三、論罪科刑
　㈠按刑法上之幫助犯，係對於犯罪與正犯有共同之認識，而以
    幫助之意思，對於正犯資以助力，而未參與實施犯罪之行為
    者而言。查被告將本案帳戶存摺、金融卡交予他人使用，並
    依指示變更金融卡密碼，容任他人得基於詐欺取財之犯意，
    向告訴人林异城、蘇容容、徐淑琪、劉佳臻、呂明惠施以詐
    術，致其等陷於錯誤，而分別匯款至被告本案帳戶內，被告
    雖未參與詐欺取財之行為，然顯係以幫助之意思，參與詐欺
    取財構成要件以外之行為，為幫助犯。是核被告所為，係犯
    刑法第30條第1項、第339條第1項之幫助詐欺取財罪，並依
    刑法第30條第2項規定，按正犯之刑減輕之。又被告僅提供
    本案帳戶存摺、金融卡等帳戶資料予他人使用，並無證據足
    證被告對本案詐欺人員之人數是否為3人以上有所認識或預
    見，堪認被告基於幫助故意所認知之範圍，應僅及於普通詐
    欺取財犯行，併予敘明。另被告以一交付本案帳戶金融卡等
    資料之行為，致告訴人林异城、蘇容容、徐淑琪、劉佳臻、
    呂明惠於受騙後分別匯款至被告本案帳戶，為想像競合犯，
    應依刑法第55條規定，論以一幫助詐欺取財罪。　
　㈡爰以行為人之責任為基礎，審酌被告可預見其本案帳戶金融
    卡等帳戶資料可能為不法詐欺人員取得，並用之以遂行犯罪
    ，仍提供本案帳戶之存摺、金融卡予他人使用，並依指示變
    更本案帳戶金融卡密碼，因而使詐欺人員得遂行詐欺目的，
    致執法人員難以追查詐欺人員身分，危害社會秩序程度非輕
    ，實可非議，復參酌被告犯後否認犯行、被告本案交付帳戶
    資料之數量、告訴人5人所受損害數額及被告於本院審理時
    自陳高中畢業、沒有不動產等一切情狀，量處如主文所示之
    刑，並諭知易科罰金之折算標準。
  ㈣又本案帳戶之存摺、金融卡雖屬被告所有並供本案犯罪所用
    之物，惟本案帳戶業經通報為警示帳戶，本案帳戶之相關資
    料已無法再供犯罪使用，欠缺刑法上沒收之重要性，爰依刑
    法第38條之2第2項不予宣告沒收；另被告雖交付本案帳戶存
    摺、金融卡等資料，而為不法詐欺人員供財產犯罪使用，惟
    卷內並無證據足證被告本案幫助行為有獲得任何報酬或利益
    ，故應認被告就本案無犯罪所得，自無沒收犯罪所得可言，
    附此敘明。
四、不另為無罪諭知部分
  ㈠公訴意旨另認被告提供本案帳戶之存摺、金融卡予真實姓名
    年籍不詳之人使用，並依指示變更本案帳戶金融卡密碼，而
    使詐欺人員遂行詐欺取財之犯行，亦同時構成刑法第30條第
    1項、洗錢防制法第14條第1項之幫助洗錢罪嫌等語。
  ㈡按行為人提供金融帳戶提款卡及密碼予不認識之人，非屬洗
    錢防制法第2條所稱之洗錢行為，不成立同法第14條第1項一
    般洗錢罪之正犯；如行為人主觀上認識該帳戶可能作為收受
    及提領特定犯罪所得使用，他人提領後即產生遮斷資金流動
    軌跡以逃避國家追訴、處罰之效果，仍基於幫助之犯意而提
    供，應論以幫助犯同法第14條第1項之一般洗錢罪，最高法
    院刑事大法庭108年度台上大字第3101號裁定意旨可資參照
    。是僅提供金融帳戶資料予不認識者之行為人，尚不成立一
    般洗錢罪，惟是否成立一般洗錢罪之幫助犯，則仍應以其主
    觀上有無認識為斷。又按近年來詐欺事件恆傳，政府相關機
    關為防止民眾遭到詐欺人員矇騙致生損害，透過各種宣傳途
    徑，經常灌輸民眾當前詐欺人員慣用之詐欺手法，庶免民眾
    受害上當。其中借用他人之金融帳戶，作為詐欺人員向被害
    人取得錢財之工具，一般智慮健全者大都能理解知曉，並提
    高防範不任意將其個人金融帳戶借予他人使用，避免遭到詐
    欺人員利用其金融帳戶資為詐欺取財之工具，此部分之幫助
    行為，係在於詐欺人員利用其金融帳戶取信被害人，認為係
    與願意提供真實帳戶之所有人進行匯款，而與詐欺行為之助
    成具有直接關聯性。然而，「洗錢」為專業用語，涉及複雜
    之金融及法律概念，一般市井民眾通常無法充分明白理解知
    曉「洗錢」之概念及其範疇，況且行為人提供詐欺人員金融
    帳戶後，是否助成洗錢行為之遂行，尚視其後詐欺人員款項
    提領方式而有不同，除非有行為人於提供金融帳戶時，已對
    於詐欺人員以現金提領後，將以層層轉交方式造成金流斷點
    等節有高度認識，始可認其所為與一般洗錢罪具有直接關聯
    性之幫助行為。從而，一般民眾提供金融帳戶資料（存摺、
    金融卡、密碼）予不熟識之人，其主觀上或有詐欺人員可能
    會利用其提供之金融帳戶資料，作為向他人詐欺取財工具之
    直接故意或不確定故意，但若謂不問情節均認提供金融帳戶
    之行為人，主觀上均已認識該帳戶可能作為對方收受、提領
    特定犯罪所得使用，對方提領後會產生遮斷金流以逃避國家
    追訴、處罰之效果者，則不無將幫助詐欺行為與幫助洗錢行
    為之主觀犯意等視之，而與前揭最高法院刑事大法庭108年
    度台上大字第3101號裁定意旨有違。
  ㈢經查，如前述，被告固有提供本案帳戶存摺、金融卡等資料
    予詐欺人員使用，並依指示變更本案帳戶金融卡密碼，幫助
    詐欺人員對告訴人5人施以詐術，而使渠等將受騙款項分別
    匯入被告本案帳戶，並遭詐欺人員提領一空等情，然卷內並
    無證據足證被告除提供上開本案帳戶資料外，尚有何參與後
    續之提款等行為，揆諸前開說明，被告所為即與洗錢防制法
    規範之洗錢行為要件有間，無從成立一般洗錢罪之正犯。又
    卷內亦無證據足證被告有何於其提供上開本案帳戶資料時，
    係於主觀上有所預見後，猶提供該帳戶資料進而參與或幫助
    詐欺人員將詐得之犯罪所得予以掩飾、隱匿，進而營造合法
    來源之外觀，或使其來源無法追溯之行為。從而，既已無法
    證明被告主觀上有何洗錢或幫助洗錢之犯意，則自無從逕以
    被告提供前開本案帳戶資料予他人之行為，即遽論被告有何
    幫助洗錢之犯行。而此部分本應為被告無罪之諭知，惟與前
    開經認定為有罪之犯行部分，核屬想像競合裁判上之一罪關
    係，爰不另為無罪之諭知。
據上論斷，依刑事訴訟法第299條第1項前段，判決如主文。
本案經檢察官李芳瑜提起公訴，檢察官李英霆移送併辦，檢察官
廖秀晏、吳宣憲到庭執行職務。　　　
中　　華　　民　　國　　110 　年　　12　　月　　8 　　日
           刑事第四庭   審判長法  官    黃益茂
                              法  官    林昱志
                              法  官    蔡霈蓁
以上正本與原本無異。
如不服本判決應於收受送達後20日內向本院提出上訴書狀，並應
敘述具體理由；其未敘述上訴理由者，應於上訴期間屆滿後20日
內向本院補提理由書（均須按他造當事人之人數附繕本）「切勿
逕送上級法院」。
告訴人或被害人如對於本判決不服者，應具備理由請求檢察官上
訴，其上訴期間之計算係以檢察官收受判決正本之日期為準。
　　　　　　　　　　　　　　　書記官　  郭勝華
中　　華　　民　　國　　110 　年　　12　　月　　8 　　日
附錄本案論罪科刑法條全文： 
中華民國刑法第30條
幫助他人實行犯罪行為者，為幫助犯。雖他人不知幫助之情者，
亦同。
幫助犯之處罰，得按正犯之刑減輕之。
中華民國刑法第339條
意圖為自己或第三人不法之所有，以詐術使人將本人或第三人之
物交付者，處5 年以下有期徒刑、拘役或科或併科50萬元以下罰
金。
以前項方法得財產上不法之利益或使第三人得之者，亦同。
前二項之未遂犯罰之。

附表：
編號 告訴人     詐欺時間及方法   匯款時間  　匯款金額  （新臺幣） 1 林异城 詐欺人員於109年11月22日下午，佯為網路賣家、銀行行員，撥打電話給林异城，向林异城訛稱其之前訂購之商品因訂單設定錯誤，應解除扣款設定云云，致林异城陷於錯誤，依指示操作ATM，於右列所示時間，匯款右列所示金額至本案帳戶內。 109年11月22日18時9分許  2萬9,785元 2 蘇容容 詐欺人員於109年11月22日晚間，佯為網路賣家，撥打電話給蘇容容，向蘇容容訛稱其之前訂購之商品誤設自動扣款，需解除自動扣款設定云云，致蘇容容陷於錯誤，依指示操作網路銀行，於右列所示時間，匯款右列所示金額至本案帳戶內。 109年11月22日18時39分許  2萬9,985元    109年11月22日19時17分許  1萬9,970元 3 徐淑琪 詐欺人員於109年11月22日晚間，佯為網路賣家、銀行行員，撥打電話給徐淑琪，向徐淑琪訛稱誤設其為黃金會員，已下單20組貨物，需解除訂單云云，致徐淑琪陷於錯誤，依指示操作ATM，於右列所示時間，匯款右列所示金額至本案帳戶內。 109年11月22日19時47分許  3,088元       109年11月22日19時53分許  3,089元 4 劉佳臻 詐欺人員於109年11月22日，佯為網路商店人員，撥打電話給劉佳臻，向劉佳臻訛稱其會員資料有誤云云，致劉佳臻陷於錯誤，依指示操作網路ATM，於右列所示時間，匯款右列所示金額至本案帳戶內。 109年11月22日20時17分許  2萬8,123元  5 呂明惠 詐欺人員於109年11月22日15時23分許，撥打電話給呂明惠，佯稱要依照指示解除分期付款云云，致呂明惠陷於錯誤，依指示操作ATM及購買遊戲點數，而於右列所示時間，匯款右列所示金額至本案帳戶內。 109年11月22日17時55分許  2萬9,985元    109年11月22日18時23分許。  7,123元